臺灣臺北地方法院刑事判決　　　　　　　96年度簡上字第65號
上　訴　人　臺灣臺北地方法院檢察署檢察官
被　　　告　甲○○
上列上訴人因被告違反毒品危害防制條例案件，不服本院中華民
國95年12月28日95年度簡字第3363號第一審刑事簡易判決（聲請
簡易判決處刑案號：臺灣臺北地方法院檢察署95年度毒偵字第21
28號），提起上訴，本院管轄第二審之合議庭審理，判決如下︰
    主  文
原判決撤銷。
甲○○施用第二級毒品，累犯，處有期徒刑肆月，如易科罰金以
新台幣壹仟元折算壹日。扣案之第二級毒品甲基安非他命壹小包
（毛重零點肆公克，淨重零點貳公克，因鑑驗使用零點零壹伍公
克）沒收銷燬之；吸食器壹組沒收。
    事  實
一、甲○○前於民國92年間因恐嚇案件，經臺灣士林地方法院以
    92年度易字第656號判決判處有期徒刑1年，嗣經臺灣高等法
    院以93年度上易字第138號判決判處駁回上訴確定，甫於94
    年1月12日執行完畢。另其前於92年間，因施用第一級毒品
    海洛因案件，經臺灣士林地方法院以92年度毒聲字第945號
    裁定送觀察、勒戒後，認無繼續施用毒品之傾向釋放，由臺
    灣士林地方法院檢察署檢察官於92年11月25日以90年度毒偵
    字第985號、第1084號為不起訴處分確定在案。詎於5年內猶
    不知悛悔，復基於施用第二級毒品安非他命之犯意，於95年
    7 月間起至同年8月5日某時止，在臺北市○○區○○街53巷
    12號2樓之租屋處，以置於吸食器內燒烤方式，先後4次施用
    第二級毒品安非他命。嗣於95年8月9日10時38分，經臺北縣
    政府警察局新店分局偵查員持臺灣臺北地方法院所核發之搜
    索票至上址執行搜索，當場查獲第二級毒品甲基安非他命1
    小包（毛重0.4公克，淨重0.2公克，因鑑驗使用0.015公克
    ）、安非他命吸食器1組等物，經警採集甲○○尿液送驗後
    ，呈安非他命陽性反應，始悉上情。
二、案經臺北縣政府警察局新店分局報告臺灣臺北地方法院檢察
    署檢察官偵查聲請簡易判決處刑。
    理  由
一、上揭事實業經被告甲○○坦白承認，且其於上開時地，為警
    查獲採集其尿液檢體，經送請台灣檢驗科技股份有限公司以
    EIA酵素免疫分析法為初步檢驗，再以GC/MS氣相層析/質譜
    儀法進行確認檢驗之結果，呈安非他命類之甲基安非他命陽
    性反應，有台灣檢驗科技股份有限公司出具之濫用藥物尿液
    檢驗報告附卷可稽（見偵查卷第42頁）。被告所持有之結晶
    物1包為第二級毒品甲基安非他命，有台灣檢驗科技股份有
    限公司出具之濫用藥物檢驗報告在卷可佐（見偵查卷第44頁
    ）。並有扣案之第二級毒品安非他命1小包（毛重0.4公克，
    淨重0.2公克，因鑑驗使用0.015公克）及吸食器1組可考。
    被告前因施用第一級毒品海洛因案件，經臺灣士林地方法院
    裁定送觀察、勒戒後，認無繼續施用毒品之傾向，由臺灣士
    林地方法院檢察署檢察官於92年11月25日以90年度毒偵字第
    985號、第1084號為不起訴處分確定在案，有臺灣高等法院
    被告前案紀錄表在卷可參，其於觀察勒戒完畢後，5年內再
    犯本件毒品危害防制條例第10條第2項施用第二級毒品罪之
    事證明確，應予依法論科。
二、核被告所為，係犯毒品危害防制條例第10條第2項之施用第
    二級毒品罪。被告持有第二級毒品甲基安非他命，為施用行
    為之階段行為，不另論罪。被告前後4次施用第二級毒品安
    非他命之犯行，時間密接，且毒品因具有成癮性、濫用性，
    故立法實務首重以刑事處遇方式戒斷行為人毒癮，於無法達
    此戒斷之效果時，始依法追訴處罰，而施用毒品本身具備反
    覆、延續之行為特徵，持續多次施用毒品為此類犯罪之典型
    或常態，是依社會通念，可認係基於一意思決定所為之具有
    反覆性及延續性之行為，乃學理上所稱之「集合犯」，應僅
    成立一罪。於刑法評價上，即應僅成立一罪。（最高法院95
    年度臺上字第1079號判決意旨參照）。而未經檢察官聲請簡
    易判決處刑之另3次施用部分，本院自得併予審理。被告於
    92 年間因恐嚇案件，經臺灣士林地方法院以92年度易字第
    656 號判決判處有期徒刑1年，嗣經臺灣高等法院以93年度
    上易字第138號判決判處駁回上訴確定，甫於94年1月12日執
    行完畢，有台灣高等法院被告前案紀錄表在卷可參，其於五
    年內故意再犯本件有期徒刑以上之罪，為累犯，應依刑法第
    47 條第1項加重其刑。原審依偵查中之自白及其他現存之證
    據，認被告犯行明確，據而論罪科刑，固非無見。惟原審未
    詳查被告係4次施用第二級毒品安非他命之行為，檢察官之
    上訴，認原審量刑未當，雖無理由，然原審既有上開疏漏之
    處，應將原判決撤銷改判。爰審酌被告素行不良，犯罪後態
    度，動機、手段、經觀察勒戒後仍施用毒品，所生社會治安
    潛在危害等一切情狀，量處如主文所示之刑，諭知易科罰金
    折算標準。扣案之第二級毒品甲基安非他命1小包（毛重0.
    4公克，淨重0.2公克，因鑑驗使用0.015公克），應依毒品
    危害防制條例第18條第1項前段諭知沒收銷燬之。而吸食器1
    組，則為被告所有供施用第二級毒品犯罪所用之物，應依刑
    法第38條第1項第2款沒收。
三、據上論斷，應依刑事訴訟法第455之1第1項、第3項、第364
    條、第369條第1項前段，毒品危害防制條例第10條第2項、
    第18條第1項前段，刑法第11條前段、第47條第1項、第38條
    第1項第2款，判決如主文。
中　　華　　民　　國　　96　　年　　3　　月　　30　　日
　　　　　　　　　刑事第十六庭  審判長法　官　蔡守訓
                                      法  官  徐千惠
                                      法  官  吳定亞
以上正本證明與原本無異。
如不服本判決，應於判決送達後10日內，向本院提出上訴狀。
　　　　　　      　　　　　　　　　　書記官　高菁菁
中　　華　　民　　國　　96　　年　　3 　　月　　30　　日
 附錄本案論罪科刑法條全文
 毒品危害防制條例第10條
 施用第一級毒品者，處 6 月以上 5 年以下有期徒刑。
 施用第二級毒品者，處 3 年以下有期徒刑。
